# 请教【同一控制下合并】合并所有者权益变动表的填列

提问人：sunwarchan 时间：2011-02-20 10:59:11
同一控制合并时、溢价收购子公司少数股东股权时冲减的资本公积，在所有者权益变动表中应填列在哪合适？今年表格中多了个“（七）其他”，是否应填列在这里？

回答人：chenyiwei
所有者投入和减少资本——其他。

提问人：ying0518 时间：2013-03-14 16:44:27
陈版，那这个七、其他主要是基于什么考虑设置的？

回答人：chenyiwei
应该是备用项目（万一出现所有列举项目都不适用的情况），但应当极其罕见。今年国资委决算编制手册中的表样就没有“七、其他”。

提问人：flyll 时间：2011-08-02 20:27:53
比如 2 月同一控制下溢价收购子公司，今年的表要视同一体化存在调整 那去年 6 月同期数的表 资本公积期初数要像今年一样调整吗？ 表中所有者投入 资本公积-其他 需要跟着调整吗

回答人：chenyiwei
编制前期比较数据时，也应当视同该项同一控制下合并在前期比较期间的期初已经完成，除非在前期比较期间的期初，被合并方尚未处于同一最终控制方控制下，则可以按该被合并方被纳入最终控制方合并报表的日期开始将其纳入合并。